【裁判字號】    97,上訴,3325
【裁判日期】    980312
【裁判案由】    毒品危害防制條例等
【裁判全文】
臺灣高等法院刑事判決                97年度上訴字第3325號
上  訴  人  臺灣板橋地方法院檢察署檢察官
上  訴  人
即  被  告  丙○○
                   （現於台灣台北監獄台北分監執行）
選任辯護人  舒建中律師
上列上訴人因被告違反毒品危害防制條例等案件，不服台灣板橋
地方法院九十六年度訴字第四一○五號，中華民國九十七年五月
三十日第一審判決（起訴案號：台灣板橋地方法院檢察署九十六
年度偵字第一六九○○號），提起上訴，本院判決如下：
    主  文
原判決均撤銷。
丙○○未經許可，寄藏可發射子彈具有殺傷力之改造槍枝，處有
期徒刑貳年，併科罰金新臺幣參萬元，罰金如易服勞役，以新臺
幣壹仟元折算壹日；扣案之改造手槍壹支（槍枝管制編號：00
00000000號，含彈匣壹個）、非制式子彈壹顆（直徑9.
0±0.5MM金屬彈頭）均沒收。又販賣第二級毒品，處有期徒刑柒
年陸月；扣案之行動電話機壹具（含0000000000行動
電話門號卡壹張）、未扣案之販賣毒品所得新臺幣參萬參仟元，
均沒收，未扣案之販賣所得，如全部或一部不能沒收時，以其財
產抵償之。又販賣第一級毒品，處有期徒刑拾伍年貳月，扣案之
第一級毒品海洛因陸包（驗餘淨重共壹佰零陸點陸壹公克）沒收
銷燬之，壓碎海洛因用之滾輪壹支、電子磅秤壹個、分裝袋共伍
佰拾伍個、分裝匙參支，均沒收。應執行有期徒刑貳拾年，併科
罰金新臺幣參萬元，罰金如易服勞役，以新臺幣壹仟元折算壹日
；扣案之第一級毒品海洛因陸包（驗餘淨重共壹佰零陸點陸壹公
克），均沒收銷燬之；扣案之改造手槍壹支（槍枝管制編號：0
000000000號，含彈匣壹個）、非制式子彈壹顆（直徑
9.0±0.5MM金屬彈頭）、行動電話機壹具（含00000000
00行動電話門號卡壹張）、壓碎海洛因用之滾輪壹支、電子磅
秤壹個、分裝袋共伍佰拾伍個、分裝匙參支及未扣案之販賣毒品
所得新臺幣參萬參仟元，均沒收，其中未扣案之販賣所得，如全
部或一部不能沒收時，以其財產抵償之。
    事  實
一、丙○○（原名嚴家偉），於民國九十六年十一月二十九日，
    因施用第二級毒品經原審法院判處有期徒刑三月，九十六年
    十二月二十四日確定，於九十七年六月五日，因施用第一級
    毒品、第二級毒品經本院判處有期徒刑八月、三月（施用第
    二級毒品部分確定），九十七年八月二十一日確定，並經裁
    定應執行有期徒刑一年確定，於九十七年十一月十一日入監
    服刑，現在執行中（本案不構成累犯）。
二、丙○○明知可發射子彈具有殺傷力之改造手槍及具有殺傷力
    之非制式（土造）子彈，均係槍砲彈藥刀械管制條例所公告
    列管之槍枝及彈藥，未經許可，不得寄藏之，竟於八十九年
    九月間某日，有姓名、年籍均不詳綽號「金董」之成年男子
    （已於寄放後三、四日死亡），在台灣地區境內某不詳處所
    ，將仿ＢＥＲＴＴＡ廠八四型半自動手槍製造，經換裝土造
    金屬槍管改造成具有殺傷力手槍一支（槍枝管制編號：00
    00000000號，含彈匣一個）及具殺傷力非制式子彈
    三顆等物，委請丙○○保管藏放，丙○○基於情誼，應允「
    金董」之請託收下，將前述具殺傷力之槍枝、子彈，妥為藏
    放，未經許可寄藏放具殺傷力之槍枝、子彈，九十六年六月
    間，丙○○持「金董」所寄放之槍枝、子彈前往台北縣板橋
    市○○路堤防外試射擊發一顆子彈，九十六月底、七月初，
    將上述「金董」寄放之槍枝一把、子彈二顆（原三顆子彈，
    經試射一顆）裝入布包，再外套塑膠袋後，寄放交付予不知
    情之友人蔣文良，蔣文良則帶回台北縣板橋市○○街某址居
    住處放置。
三、丙○○明知海洛因、甲基安非他命分別係毒品危害防制條例
    第二條第一項第一款、第二款所列之第一級、第二級毒品，
    不得非法持有、販賣，猶意圖營利，於九十六年七月十四日
    晚上十一時許，乙○○持用0000000000行動電話
    門號撥打0000000000行動電話門號與丙○○聯絡
    洽談購買半兩（十七公克），價錢新台幣（下同）三萬三千
    元之甲基安非他命，數分鐘過後，乙○○前往台北縣板橋市
    ○○路○段與民生路三段之東京巨蛋大樓前附近路旁與丙○○碰面，乙○○將三萬三千元現金交付予丙○○，丙○○先
    將部分甲基安非他命交予乙○○，其餘於數日後補給乙○○
    ，丙○○販賣甲基安非他命予乙○○既遂一次。又丙○○基
    於販賣第一級毒品營利之犯意，於九十六年七月二十一日晚
    上八時二十分許為警逮捕前，在台灣地區境內不詳處所，以
    不詳價格，向不詳姓名之人販入第一級毒品海洛因六包（合
    計淨重一○六點六一公克），伺機分裝出售牟利。嗣於九十
    六年七月二十一日下午六時十分許，台北縣政府警察局新莊
    分局員警在台北縣三重市○○路與集成路口盤查乙○○，在
    乙○○背包查獲甲基安非他命十五小包（淨重十一點八三公
    克）、記事本、行動電話一具（含0000000000行
    動電話門號卡一張），經乙○○告知查獲之甲基安非他命來
    源，並帶新莊分局員警前往板橋市○○路○段與民生路三段
    之東京巨蛋大樓對面路旁埋伏，當日晚間八時二十分許，丙○○自東京巨蛋大樓步出，警方經乙○○指證確定後上前逮
    捕丙○○，自丙○○背包查獲前揭所購買伺機出售之六包海
    洛因中其中五包（分別淨重為二十九點八八公克、零點九公
    克、零點八八公克、零點五三公克、零點六八公克，計三十
    二點八七公克）、預備分裝海洛因出售用之分裝袋六十個、
    電子秤一個、丙○○所有之行動電話機一具（含00000
    00000行動電話門號卡一張）、供吸食甲基安非他命用
    之玻璃吸食器一個、記帳單一本又六張、現金十萬元、甲基
    安非他命六包（分別淨重十四點四公克、五點零八公克、三
    點二六公克、一點八九公克、零點九七公克、零點二二公克
    ，計淨重二十五點八二公克，此部分未經原審判決）、登錄
    警用偵防車車牌號碼單一張。而丙○○在有偵查犯罪職權之
    警員尚未知悉其受託藏放「金董」交付之槍枝、子彈犯罪前
    ，自首其持有槍枝、子彈，並電話聯絡蔣文良將其之前所寄
    放以布包外套塑膠袋之裝有「金董」寄放槍枝、子彈拿到其
    位於新巨蛋大樓八樓套房後，於當晚十時三十分許，帶同警
    方前往上址新巨蛋大樓八樓套房搜索，取出前揭槍枝一把（
    含彈匣一個）、子彈二顆，報繳其寄藏持有之全部槍彈，另
    又在套房置物櫃之小紙箱，查扣前揭購買伺機出售之海洛因
    一包（淨重七十三點七四公克，連同前揭五包，驗餘合計淨
    重一○六點六一公克）、預備供分裝海洛因出售用之分裝袋
    四百五十五個（起訴書誤載為二百五十五個，小號一百零五
    個、中號三百五十個，起訴書誤載為中號一百五十個）、分
    裝匙三支、壓碎海洛因用之滾輪一支等物。
四、案經台北縣政府警察局新莊分局報告台灣板橋地方法院檢察
    署檢察官偵查起訴。
    理  由
壹、證據能力部分：
一、證人乙○○於警詢之供述
  (一)按被告以外之人於檢察事務官、司法警察官或司法警察調查
    所為之陳述，與審判中不符時，其先前之陳述具有較可信之
    特別情況，且為證明犯罪事實存否所必要者，得為證據，刑
    事訴訟法第一百五十九條之二定有明文。證人乙○○於警詢
    證述於九十六年七月十四日晚上十一時許，在台北縣板橋市
    ○○路○段三二三號上訴人即被告住處樓下，被告駕駛之車
    上，以三萬三千元，向被告購買半兩甲基安非他命等語，嗣
    其於九十七年五月八日原審審理時改稱其係向綽號「偉仔」
    購買甲基安非他命，「偉仔」不是被告，其並不認識被告，
    係警察要其交出一個人，及說被告就是「偉仔」，其當時害
    怕，才如此指認云云，及於九十八年二月十九日本院審理時
    改稱其係前往板橋市○○路○段三二三號八樓套房向「偉仔
    」購買甲基安非他命，當時被告亦在屋內云云，致其警詢供
    述與審判供述不符，本院審酌證人乙○○於偵查證述向被告
    購買三萬三千元之甲基安非他命之內容，與警詢相符，且證
    人乙○○於偵查、原審均未指陳警詢有非出於自由意願之情
    事，於本院審理時雖稱，在警車上有被刑求，旋即改稱：「
    因為檢察官有打電話給警察，我怕會被報復」（九十八年二
    月十九日本院審判筆錄第八頁），此部分指控是否真實令人
    存疑，且證人乙○○於警詢之證述距案發日較近，當時記憶
    自較深刻，可立即反應所知，不致因時隔日久而遺忘案情；
    且較無來自被告同庭在場之壓力而出於虛偽不實之指證，或
    事後串謀而故為迴護被告之機會。揆諸上開說明，證人乙○○於警詢中所為之陳述，客觀上應具有較可信之特別情況，
    且其陳述向被告購買毒品之親身經歷事實，亦為證明被告所
    涉販賣第二級毒品之犯罪事實存否所必要者，依上揭規定，
    其於警詢之證言自有證據能力。
二、證人乙○○、徐志偉、甲○○、李宗得於偵查之供述
    證人乙○○、徐志偉、甲○○、李宗得向檢察官所為之陳述
    ，屬被告以外之人於審判外所為之陳述，為傳聞證據，惟現
    階段刑事訴訟法規定檢察官代表國家偵查犯罪、實施公訴，
    依法其有訊問被告、證人及鑑定人之權，證人、鑑定人且須
    具結，而實務運作時，檢察官偵查中向被告以外之人所取得
    之陳述，原則上均能遵守法律規定，不致違法取供，是以，
    刑事訴訟法於九十二年二月六日修正時，即為兼顧理論與實
    務，以該法第一百五十九條之一第二項規定，除顯有不可信
    之情況者外，得為證據。查證人乙○○、徐志偉、甲○○、
    李宗得於偵查中經具結後向檢察官所為之陳述，既非檢察官
    非法取供而得，且其等當時所為陳述，尚無顯不可信之情況
    ，即應認其等於偵查中所為之證述，得作為證據。至辯護人
    於原審主張證人乙○○於偵查中之證述，檢察官並未依刑事
    訴訟法第一百八十六條第二項告之證人得拒絕證言，其具結
    不合法，不得作為證據云云。惟「證人恐因陳述致自己或與
    其有前條第一項關係之人受刑事追訴或處罰者，得拒絕證言
    。」刑事訴訟法第一百八十一條定有明文。又證人有第一百
    八十一條之情形者，應告以得拒絕證言，同法第一百八十六
    條第二項亦有規定；然拒絕證言權，專屬證人之權利，非當
    事人所得主張，前開證人拒絕證言權及法院告知義務之規定
    ，皆為保護證人而設，非為保護被告，故法院或檢察官違反
    告知義務所生之法律效果，僅及於證人，其證詞對訴訟當事
    人仍具證據能力；況且，證人乙○○於偵查中所證述之內容
    乃針對其身上為警查獲之毒品來源作說明，而乙○○為警查
    獲持有毒品，為其自承無訛，本即應受刑事追訴或處罰；至
    於交待毒品之來源，並不會再導致其本身另再受有刑事追訴
    或處罰之情形，與刑事訴訟法第一百八六條第二項、第一百
    八十一條之規定並不相符，並無具結不合法之問題，應予敘
    明。
貳、實體部分：
一、訊據被告對於寄藏槍枝、子彈犯行坦承不諱，否認有販賣第
    一級、第二級毒品犯行，辯稱：「…持有第一級毒品，是我
    自己施用…」（九十七年九月一日本院準備程序筆錄第二頁
    ）、「…海洛因是自己施用…我沒有販賣第二級毒品…因為
    我吸毒，怕家人知道，所以我會分開包裝…（每次吸毒零點
    一到零點三公克，為何當天被警察逮捕時，隨身攜帶每包數
    公克的毒品？）那一次我去購買毒品之後離開那邊，到樓下
    剛好被警員逮捕…」（九十八年二月十九日本院審判筆錄第
    三頁、第十三頁）等語。
二、經查：
  (一)關於寄藏槍彈部分：
  (1)被告於八十九年九月間，受友人「金董」委託，代為保管藏
    放所交付之改造手槍一把（含彈匣一個）、土造子彈三顆，
    九十六年六月間，被告持至台北縣板橋市○○路堤防外試射
    擊發一顆子彈，九十六月底、七月初，將上述「金董」寄放
    之槍枝一把、子彈二顆（原三顆子彈，經試射一顆）裝入布
    包，再外套塑膠袋後，寄放交付予不知情之友人蔣文良，蔣
    文良則帶回台北縣板橋市○○街某址居住處放置等情，已據
    被告、證人蔣文良供述甚詳；又台北縣政府警察局新莊分局
    員警於九十六年七月二十一日下午六時十時分許逮捕乙○○
    ，乙○○指證被查獲之甲基安非他命係向被告購買，並經乙○○帶路前往台北縣板橋市○○路○段與民生路三段之東京
    巨蛋大樓前路旁埋伏，於當日晚間八時二十分許，被告步出
    東京巨蛋大樓，警察上前逮捕被告，被告於新莊分局員警尚
    不知其寄藏持有槍枝、子彈前，主動告知警察，並電話通知
    蔣文良將其所寄放裝有槍枝、子彈之外套塑膠袋之布包拿回
    新巨蛋大樓二十二樓之八其所居住之套房後，被告帶同警察
    前往其所居住之上址套房取槍、彈，報繳其寄藏持有之全部
    槍彈等情，亦據被告、證人蔣文良陳明在卷，證人即新莊分
    局三組小隊長徐志偉亦證稱：「…（你在進屋之前是否知道
    屋內有槍？）不知道，是我們抓到被告之後，把被告帶上車
    之後問被告的，被告坦承他有槍枝，因為我們查獲被告時，
    被告背包內有我們查獲的海洛因、帳冊、金錢等扣案物品，
    被告說販賣部分是否可以從輕量刑，被告在車上說他有槍可
    以交出來，我們在車上有告訴被告說如果他供出毒品來源，
    可能可以減輕其刑，因為被告被我們查獲毒品的量很大，又
    有帳冊、金錢所得，所以被告主動跟我們講說有槍，希望毒
    品部分，不要辦那麼重，所以我們才又回去…」等語甚詳（
    九十七年二月二十日原審審判筆錄，原審卷第一○○頁），
    並有自願受搜索同意書、台北縣政府警察局新莊分局搜索扣
    押筆錄、扣押物品目錄表、查扣槍枝、子彈照片（九十六年
    度偵字第一六九○○號卷第二十六頁至第三十頁、第五十二
    頁至第五十四頁）在卷足憑。
  (2)經檢察官於九十六年十一月九日偵訊時會同被告及辯護人勘
    驗九十六年七月二十一日晚間被告進出所居住東京巨蛋大樓
    套房使用之電梯監視錄影，勘驗結果：當晚十時七分八秒，
    蔣文良進入電梯，左手拿透明塑膠袋所包裝的東西，八分八
    秒，電梯門打開，一直未關上，蔣文良出電梯，八分十一秒
    、蔣文良在電梯內外觀看（電梯門仍開著），八分十三秒，
    蔣文良又退回電梯（電梯門仍開著），八分十六秒，蔣文良
    彎腰（電梯門仍開著），八分二十九秒，蔣文良出電梯（電
    梯門仍開著），八分五十四秒，蔣文良又入電梯（電梯門仍
    開著），手上未拿東西，八分五十九秒，電梯門關上，九分
    四十二秒，蔣文良出電梯，九分五十五秒，電梯門關上，此
    有勘驗筆錄、錄影翻拍照片（同前偵查卷第一九八頁、第二
    ○八頁、第二一五頁至第二二○頁）在卷可稽，與被告、蔣
    文良所述，蔣文良經被告電話通知將裝有槍枝、子彈之外套
    塑膠袋之布包拿至被告所居住之東京巨蛋大樓二十二樓之八
    套房之情節相符，足證被告警詢坦承寄藏持有扣案之槍枝、
    子彈之供述真實可採；而前揭扣案之槍枝、子彈經送鑑定結
    果，送鑑槍枝（槍枝管制編號：0000000000）係
    仿ＢＥＲＴＴＡ廠八四型半自動手槍製造，經換裝土造金屬
    槍管改造而成，擊發功能正常，可供擊發適用子彈使用，認
    具有殺傷力，送鑑子彈二顆，認係非制式子彈，由金屬彈殼
    組合直徑9.0±0.5MM金屬彈頭而成，採樣一顆試射，認具殺
    傷力，有內政部警政署刑事警察局九十六年八月二十四日刑
    鑑字第○九六○一一四三四四號槍彈鑑定書（同前偵查卷第
    一○○頁至第一○三頁）可稽；被告寄藏具殺傷力槍枝、子
    彈犯行，堪以認定。
  (3)至於，證人徐志偉雖證稱：「…當初我們警員抓到乙○○之
    後…乙○○說被告有毒，也有槍…（在被告說他有槍可以交
    出來之前，你們有懷疑被告持有槍枝嗎？）是懷疑，因為乙○○有供述，乙○○被我們抓到時說毒品是向被告購買，我
    們還問乙○○說被告還有什麼，乙○○說他還有槍，所以我
    們就懷疑，我們就帶乙○○去看被告住的地方，結果在樓下
    就抓到被告…」（九十七年二月二十日原審審判筆錄，原審
    卷第九十九頁、第一○一頁）等語，惟證人乙○○於警詢、
    偵訊均未提及被告持有槍枝、子彈一事，於本院審理時，經
    訊問有無告知警方被告持有槍枝、子彈，證人乙○○均係回
    答：「我跟他不熟，我怎知他有槍」（九十八年二月十九日
    本院審判筆錄第五頁），本院審酌本院經證人乙○○指證，
    逮捕被告之新莊分局員警即證人徐志偉，於九十六年九月二
    十日偵查時，經檢察官訊問有關扣案槍枝、子彈相關問題時
    ，未曾提及查獲被告寄藏持有槍枝、子彈前，證人乙○○有
    告知被告持有槍枝、子彈一事，警員即證人甲○○亦表示：
    「…（你們當時有無向被告…交槍…？）我們沒有要丙○○
    交出槍…」（九十六年十一月九日偵查筆錄，同前偵查卷第
    二○○頁）等，由於被告於九十六年七月二十一日晚上八時
    二十分許為警逮捕，員警自其背包搜索海洛因五包、甲基安
    非他命六包、分裝袋六十個、電子秤一個、行動電話機一具
    （含0000000000行動電話門號卡一張）、玻璃吸
    食器一個、記帳單一本又六張、現金十萬元、登錄警用偵防
    車車牌號碼單一張等物，已詳如前述，衡諸常情，警察若因
    他人檢舉懷疑被告涉嫌持有槍、彈，則於逮捕被告後，未搜
    出槍枝、子彈時，會追問被告是否持有槍枝、子彈，並曉諭
    被告繳交槍、彈，惟逮捕被告之員警並未追問被告是否持有
    槍枝、子彈，而係將被告帶進偵防車，追問其毒品上手，此
    已據證人徐志偉陳明在卷（九十七年二月二十日原審審判筆
    錄，原審卷第一○○頁），顯然新莊分局員警於被告告知其
    持有寄藏槍枝、子彈前，並未對被告產生有確切之根據得為
    合理之可疑者，僅單純主觀上之懷疑，故未追問被告，此由
    證人徐志偉所述：「…（你在進屋之前是否知道屋內有槍？
    ）不知道，是我們抓到被告之後…被告背包內有我們查獲的
    海洛因、帳冊、金錢等扣案物品，被告說販賣部分是否可以
    從輕量刑，被告在車上說他有槍可以交出來，我們在車上有
    告訴被告說如果他供出毒品來源，可能可以減輕其刑，因為
    被告被我們查獲毒品的量很大，又有帳冊、金錢所得，所以
    被告主動跟我們講說有槍，希望毒品部分，不要辦那麼重，
    所以我們才又回去…」等語即明。從而，被告確係在有偵查
    犯罪職權之公務員知悉其寄藏持有本案槍彈之犯行前，報繳
    寄藏持有之全部槍彈，合於槍砲彈藥刀械管制條例第十八條
    第一項前段關於自首並報繳其持有之全部槍彈者之減刑規定
    。
  (二)關於販賣第二級毒品部分：
  (1)九十六年七月二十一日下午六時十分許，台北縣政府警察局
    新莊分局員警在台北縣三重市○○路與集成路口盤查乙○○
    ，在乙○○背包查獲甲基安非他命十五小包（淨重十一點八
    三公克）、記事本、行動電話一具（含000000000
    0行動電話門號卡一張），新莊分局員警經乙○○帶路前往
    板橋市○○路○段與民生路三段之東京巨蛋大樓對面路旁埋
    伏，當日晚間八時二十分許，被告自東京巨蛋大樓步出，員
    警上前逮捕被告，自被告背包起出海洛因五包、分裝袋六十
    個、電子秤一個、丙○○所有之行動電話機一具（含000
    0000000行動電話門號卡一張）、玻璃吸食器一個、
    記帳單一本又六張、現金十萬元、甲基安非他命六包、登錄
    警用偵防車車牌號碼單一張，嗣經被告同意，於當晚十時三
    十分許，警方經被告帶路，進入東京巨蛋大樓二十二之八套
    房搜索，取出前揭槍枝一把（含彈匣一個）、子彈二顆外（
    此部分詳前述），另又在套房置物櫃之小紙箱查扣海洛因一
    包、分裝袋四百五十五個（起訴書誤載為二百五十五個，小
    號一百零五個、中號三百五十個，起訴書誤載為中號一百五
    十個）、分裝匙三支、壓碎海洛因用之滾輪一支等各情，已
    據被告、證人乙○○、新莊分局員警徐志偉、甲○○、李宗
    得陳述甚詳，並有自願受搜索同意書、台北縣政府警察局新
    莊分局搜索扣押證明筆錄、扣押物品目錄、扣押物品收據（
    同前偵查卷第七頁至第十二頁、第十九頁至第三十頁）在卷
    可稽。前揭自被告身上查扣之疑似海洛因白色粉末五包、甲
    基安非他命結晶體六包，在東京巨蛋大樓二十二樓之八套房
    查扣之疑以海洛因白色粉末一包，經送鑑定結果，扣案之疑
    似海洛因白色粉末，均檢出海洛因成分，六包分別淨重二十
    九點八八公克、零點九公克、零點八八公克、零點五三公克
    、零點六八公克、淨重七十三點七四公克，驗餘總淨重一○
    六點六一公克，純度均為百分之五十九點一三，純質淨重六
    十三點零四公克，扣案之六包結晶體，均檢甲基安非他命成
    分，淨重分別為十四點四公克、五點零八公克、三點二六公
    克、一點八九公克、零點九七公克、零點二二公克，純度百
    分之九十八，亦有法務部調查局九十六年八月二十七日調科
    壹字第○九六二三○六三九二○號鑑定書、內政部警政署刑
    事警察局九十六年八月十四日刑鑑字第○九六○一一四三五
    七號鑑定書（同前偵查卷第九十九頁、第九十八頁）附卷可
    證。
  (2)而被告於九十六年七月十四日晚間十一時許，經乙○○持用
    0000000000行動電話門號，撥打0000000
    000行動電話，與被告聯絡，數分鐘後，乙○○即抵達東
    京巨蛋大樓前路旁被告駕駛之自用小客車內，乙○○將現金
    三萬三千元交予被告，被告將甲基安他命交予乙○○，數日
    後補足不足之重量等事實，已經證人乙○○於警詢、偵查均
    證述：「…我是向綽號『偉仔』之男子購買…打手機000
    0000000聯絡的…九十六年七月十四日晚上約二十三
    時許…是板橋市他家樓下，他的車上…以…三萬三千元之代
    價購得半兩安非他命＜甲基安非他命＞…（你今＜九十六年
    七月二十一＞日二十時二十分許，帶同警方前往板橋市○○
    路○段三二三號前查獲犯嫌丙○○…是否就是販賣毒品給你
    綽號『偉仔』之男子？）是的…」（九十六年七月二十二日
    警詢筆錄，同前偵查卷第三十九頁）、「…我先打電話給丙○○，然後他就限定我幾分鐘到，我會跟他說，我現在人在
    哪，要比較久，他說沒問題…約在他家樓下，他車子開過來
    ，我就上車，我拿錢給他，他說他貨不夠，他要去調貨再補
    給我，我就先下車，後來他有補給我，錢三萬三千元我先給
    他…」（九十七年七月二十二日偵查筆錄，同前偵查卷第八
    十五頁、第八十六頁）等語甚詳，本院審酌本案係乙○○為
    警查獲持有甲基安非他命，警方經乙○○指證扣案之甲基安
    非他命來源，並帶同警方前往台北縣板橋市○○路○段與民
    生路三段之東京巨蛋大樓前附近路旁埋伏，遇被告走出新巨
    蛋大樓，警方經乙○○指認後上前逮捕被告，自被告背包查
    獲甲基安非他命六包（分別為淨重十四點四公克、五點零八
    公克、三點二六公克、一點八九公克、零點九七公克、零點
    二二公克，純度百分之九十八）、電子磅秤一個、分裝袋六
    十個、行動電話機（含0000000000行動電話門號
    卡一張）等物品，均詳如前述，扣案之甲基安非他命數量，
    除足供被告自用外，若再用以轉賣賺取價差，已屬綽綽有餘
    ，另扣案之0000000000行動電話門號卡，其租用
    人為丙○○之配偶黃羿柔，有查詢資料一件附於偵查卷可憑
    （同前偵查卷第二二九頁），被告自承該行動電話號碼係其
    所有使用無訛（同前偵查卷第八十九頁），及被告原名「嚴
    家偉」，此亦為被告所自承（同前偵查卷第一八一頁），並
    有本院被告前案紀錄表可憑，與證人乙○○所指「偉仔」之
    綽號適相呼應，在在可徵，證人乙○○之上開證詞，真實可
    採。被告販賣甲基安非他命予乙○○既遂一次，堪以認定。
  (3)至於雖然被告辯稱：「我沒有販賣毒品給乙○○，他之前有
    跟我借過現金，我催他還錢，他可能心生不滿才這樣說，他
    跟我借七千元…」（九十六年七月二十二日原審羈押訊問筆
    錄，原審九十六年度聲羈字第七一○號卷第三頁、第四頁）
    等語，證人乙○○於原審及本院亦改證稱：「…你跟被告是
    否認識？）不認識，我認識『偉仔』…（『偉仔』是否就是
    丙○○？）不是…（為何在偵查中供稱偉仔就是丙○○？）
    丙○○是誰我不認識，當時檢察官就一直問來問去，我就說
    是偉仔拿給我的…（你是去那裡跟偉仔買毒品？）板橋大漢
    橋附近，都是偉仔打電話給我，或者是我打電話給他，就說
    要跟他拿，他就會說過三十分鐘後他就會打給我，跟我約地
    點，就會有人拿給我…（你有沒有去過台北縣板橋市○○路
    ○段三二三號二十二樓之八？）我是去那邊玩牌…（找誰玩
    牌？）偉仔…（你之前是否認識丙○○？）不認識…（提示
    偵卷第八十五頁，你跟檢察官說你有到過台北縣板橋市○○
    路○段三二三號二十二樓之八買毒品，是一個小弟帶你去，
    有何意見？）那時候我真的不知道誰是丙○○，我有去過那
    的地址買毒品。偉仔有跟我約在那邊過，他那邊還有一些朋
    友在玩牌，那邊是誰的地方我也不知道…是最後坐上要去法
    院的車才有看到…」（九十七年五月八日原審審判筆錄，原
    審卷第一六六頁至第一六九頁）、「…（你在九十六年七月
    二十二日偵訊時供稱，安非他命是向偉仔買的，偉仔是否是
    被告？）不是…（你在偵查中前面都說是向偉仔買，為何你
    最後又說是向被告買毒品？）那天偵訊二個多小時，一開始
    我沒有說向何人購買，檢察官一直問，我受不了，他問是否
    係丙○○，我為了想交保，受不了，才會說是他…（請提示
    偵訊筆錄，你當時說你先打電話給丙○○，丙○○限定幾分
    鐘到，你總共去過三次，兩次丙○○都在房間裡面，最後一
    次是在丙○○的樓下，最後賣毒品給你的是丙○○，前面二
    次交貨都不是丙○○交付，你是因為怕被報復所以沒有說？
    ）對。我當時人確實很難過，是檢察官一直問…（如果啼藥
    時，人犯如果精神不濟根本沒有辦法問出來？）我當時為了
    想交保，所以隨便講講。我現在講的是事實…我與他不熟，
    我去他家是賭博玩骰子。事實上我也不知道那間房子是誰家
    ，只是我去的時候，他都在那邊，我與對方交易時，是那間
    房子沒錯，但是不是跟被告交易…（你與被告何時認識？）
    看過三次，不確定是哪一天認識…（被告在賭場的輸贏情形
    ？）擲骰子一次一千多元，有贏有輸比較多；後續答，我去
    三次，見被告贏的比較多，我見他的桌面上大約八、九千元
    …（有無向被告借錢？）沒有…（被告在原審聲押庭表示，
    你跟他借過錢，大約七千元，因為不滿才誣指的，有何意見
    ？提示）我沒有向他借錢…（你雖稱向偉仔買，但是在偵查
    中多次表示，你都是打電話與丙○○聯繫？提示）我是打電
    話給偉仔。那時候我被刑求，後稱我在警車上時，後又稱因
    為檢察官有打電話給警察，我怕會被報復…」（九十八年二
    月十九日本院審判筆錄第四頁至第八頁）等語。
  (4)然而，由上述被告及證人乙○○之證詞可知，關於被告辯
    稱乙○○向其借貸七千元一事，不僅為證人乙○○所否認，
    被告亦未提出其出借七千元予乙○○之相關證據佐證，且被
    告所指出借乙○○之七千元，數額非鉅，販賣第二級毒品為
    法定本刑七年以上或無期徒刑之重罪，輕率誣指作證他人販
    賣毒品不但自己可能因此涉犯偽證或誣告罪，亦將不再見容
    於施用毒品之同儕，證人乙○○僅因被告其催討七千元借款
    ，即誣指被告販賣第二級毒品，實難以令人置信，被告此部
    分供詞，是否真實，令人存疑；證人乙○○部分，關於乙○○與被告是否認識，證人乙○○於原審審理時證稱根本不
    認識被告，係於其被解送法院（應係台灣板橋地方法院檢察
    署）而在巡邏車上見到被告，其前往板橋市○○路○段三二
    三號二十二樓之八套房，均未提及有看到被告在場一事（原
    審卷第一六七頁、第一六九頁），嗣於本院審理則稱，曾見
    過被告三次，係其前往板橋市○○路○段三二三號二十二樓
    之八套房時遇見被告（九十八年二月十九日本院審判筆錄第
    七頁）；關於乙○○所指與「偉仔」交易甲基安非他命之情
    形，證人乙○○於原審先稱是與「偉仔」電話聯絡表示購買
    ，並於三十分鐘過後經「偉仔」電話聯絡約在三十在板橋大
    漢橋附近交易，由他人前來交付甲基安非他命，至前往板橋
    市○○路○段三二三號二十二樓之八套房，是去打牌（原審
    卷第一六七頁），後稱「偉仔」曾與其約在板橋市○○路○
    段三二三號二十二樓之八套房交易，當時一些「偉仔」朋友
    在該處打牌（原審卷第一六九頁），於本院則稱其前往民生
    路三段三二三號二十二樓之八套房，是去賭博玩骰子（九十
    八年二月十九日本院審判筆錄第九十五頁），諸多細節互有
    重大歧異；對於警詢、偵查指證被告即係「偉仔」，於原審
    稱警詢當時係因害怕，才指認被告（原審卷第一六八頁），
    偵查中係因為二、三天沒有睡覺，想趕快休息，才會指證被
    告（原審卷第一七○頁），未提及警詢、偵訊時，有經以強
    暴、脅迫、利誘、詐欺等不正當方式取供之情事，於本院審
    理時則稱在偵查時供稱打電話與被告聯絡購買甲基安非他命
    ，或稱當時人難過，檢察官一直追問，才指證被告，或稱是
    為了交保才指證被告，或稱係因遭刑求，或稱是在警車上遭
    刑求，或稱因檢察官與警察電話聯絡，其怕被報復，說詞反
    覆不一；本院審酌證人乙○○係於九十六年七月二十一日下
    午六時十分許為警逮捕，警方經證人乙○○同意夜間詢問，
    於翌日凌晨二時五十分許製作筆錄，同日凌晨三時二十二分
    許結束，至同日下午一時許解送至台灣板橋地方法院檢察署
    ，檢察官於同日下午四時四十二分許開始偵訊，警詢結束後
    至開始偵訊，有超過十二小時之時間，證人乙○○可以休息
    ，此有乙○○警詢、偵訊筆錄可憑（同前偵查卷第三十七頁
    至第四十頁、第八十三頁至第八十六頁），且由檢察官於偵
    訊時訊問證人乙○○「購買過程時」，證人乙○○證稱：「
    我先打電話給丙○○，然後他就限定我幾分鐘到，我會跟他
    說我現在人在哪，要比較久，他就說沒問題，要準時到。到
    了以後，我都是去他的房間裡拿，有一個小鬼在樓下帶我。
    我總共去三次…一次是約在他家樓下，他車子開過來，我就
    上車，我拿錢給他，他說他貨不夠，他要去調貨再補給我…
    後來有補給我，錢三萬三千元，我先給他…」（同前偵查卷
    第八十五頁、第八十六頁）等語，詳細描述交易經過，較警
    詢之供述更詳盡，於九十八年二月十九日本院審理時，檢察
    官以此質疑證人乙○○所稱精神不濟之說詞時，證人乙○○
    旋改稱是為了交保而隨便說說云云（九十八年二月十九日本
    院審判筆錄第六頁），及於本院亦對此質疑證人乙○○時，
    乙○○又改稱被刑求或怕被報復等（九十八年二月十九日本
    院審判筆錄第八頁）不同說詞，益見證人乙○○於原審及本
    院所供精神不濟、為了交保、在警車上被刑求、害怕警察報
    復，始指證被告就是「偉仔」等說詞，顯係編撰之詞，何況
    ，新莊分局員警經證人乙○○帶路始前往上址新巨蛋大樓前
    附近埋伏，適被告從新巨蛋大樓步出，警方上前逮捕被告，
    又自被告背包查獲數量非微之甲基安非他命六包、分裝袋、
    電子秤及證人乙○○所指撥打聯絡購買甲基安非他命之行動
    電話機內含之0000000000行動電話門號卡等，由
    此足見，證人乙○○於警詢、偵查指證向被告購買甲基安非
    他命之證詞為真，其嗣於原審及本院翻異前詞，均係事後迴
    護被告之詞，不足採信。
  (5)按販賣甲基安非他命係政府嚴予查緝之違法行為，且甲基安
    非他命可任意分裝或增減其分量，而每次買賣之價量，亦隨
    時隨雙方關係之深淺、當時之資力、需求程度及對行情之認
    知等因素，機動的調整，因之販賣之利得，除經坦承犯行，
    或帳冊價量均記載明確外，委難察得實情，是縱未確切查得
    販賣賺取之實際差價，但除別有事證，足認係按同一價格轉
    讓，確未牟利之情形外，尚難執此認非法販賣之事證有所不
    足，致知過坦承者難辭重典，飾詞否認者反得逞僥倖，而失
    情理之平；又甲基安非他命之價格不低，取得不易，凡為販
    賣之不法勾當者，苟無利可圖，應無甘冒被查緝法辦重刑之
    危險，平白無端義務為該買賣之工作，是其販入之價格必較
    售出之價格低廉，而有從中賺取買賣差價牟利之意圖及事實
    ，應屬符合論理法則且不違背社會通常經驗之合理判斷。至
    被告於警詢稱甲基安非他命小量市價一公克三千元（同前偵
    查卷第三十四頁），證乙○○向被告以三萬三千元購得之甲
    基安非他命重量為半兩，即十八點七五公克，依此換算，乙○○向被告購買之甲基安非他命，一公克為一千七百六十元
    ，較被告警詢所稱市價為低，惟如被告警詢所述，一公克三
    千元之價錢，係小量之市價，乙○○向被告購買之甲基安非
    他命則多達半兩，自較市價便宜，不得據此即認被告販賣予
    乙○○之甲基安非他命未獲利，何況被告與乙○○於本案查
    獲時僅認識二星期，此已據被告供明在卷（同前偵查卷第三
    十五頁），而販賣甲基安非他命係法定本刑七年以上或無期
    徒刑之重罪，衡情被告根本不會賠本出售或單純轉手，未從
    中賺取價差，是被告販賣予乙○○之甲基安非他命，有從中
    賺取價差獲利。
  (三)關於販賣販賣第一級毒品部分：
  (1)被告於九十六年七月二十一日晚間八時二十分許，在新巨蛋
    大樓前為警逮捕，警方自其背包搜獲海洛因五包，分別淨重
    二十九點八八公克、零點九公克、零點八八公克、零點五三
    公克、零點六八公克、分裝袋六十個、電子秤一個，同日晚
    間十時三十分許，警方經被告帶路，進入板橋市○○路○段
    三二三號二十二樓之八套房搜索，又搜獲海洛因一包淨重七
    十三點七四公克（與前揭五包合計驗餘淨重一○六點六一公
    克），分裝袋四百五十五個（小號一百零五個，中號三百五
    十個）、分裝匙三支、壓碎海洛因滾輪一支，均詳如前述。
    雖然，被告否認有販賣第一次毒品海洛因犯行，歷次辯稱：
    「…（民生路三段是你的住處？）不是，是我的朋友偉仔的
    住處…我身上扣到的東西都是我的，但是在民生路扣到的東
    西都不是我的…現在比較便宜，多買一些自己用…」（九十
    六年七月二十二日偵查筆錄，同前偵查卷第八十九頁）、「
    …在板橋市○○路○段三二三號二十二樓之八扣到的海洛因
    不是我的…二十二樓是我朋友小蔣住的，我沒有住那裡…」
    （九十六年九月十七日原審訊問筆錄，原審九十六年度偵聲
    字第六一八號卷第十八頁）、「…去的地方是我朋友家，但
    我朋友跑走了…警察帶我進入屋內查獲的東西都不是我的…
    」（九十六年十月二十一日訊問筆錄，原審卷第十二頁）、
    「…毒品…在我身上查獲的…是我買來要自己施用…」（九
    十六年十二月二十六日原審準備程序筆錄，原審卷第四十三
    頁）、「…持有一級毒品，是我自己施用…」（九十七年九
    月一日本院準備程序筆錄第二頁）、「…海洛因是我自己施
    用…（每次吸毒零點一到零點三公克，為何當天被警察逮捕
    時，隨身攜帶每包數公克的毒品？）那一次我去購買毒品之
    後離開那邊，到樓下剛好被警員逮捕…」（九十八年二月十
    九日本院審判筆錄第三頁、第十三頁）等語置辯。
  (2)然而，
  台北縣板橋市○○路○段三二三號二十二樓之八套房雖係由
    黃怡穎出面承租，惟被告居住在該套房一節，已據證人蔣文
    良於九十七年二月二十日原審證述：「…日期我忘了，只記
    得有一天晚上，丙○○打電話給我，叫我幫他找槍，因為他
    之前有寄一包東西給我，我不知道那包東西是槍，他打電話
    給我說那包東西是槍，叫我拿到他租屋處給他，我就把那包
    東西拿上去…那天（九十六年七月二十一日）我連他的鑰匙
    一同帶走，我離開那邊時，我有帶走他的鑰匙，所以他的磁
    卡也在我那邊…就是他打電話給我的那天…我去他那邊打電
    動，當時他也在那邊，我離開時就我的鑰匙連他的鑰匙、磁
    卡一同帶走，之後他打電話給我叫我把那包東西拿過去給他
    ，所以我有磁卡…我去被告住處玩電玩時，剛好他要出去，
    他就在樓上電梯口等我，他剛好要出門，他坐電梯下去先離
    開，我就進去他租屋處玩電腦，過沒有多久，我才離開…」
    （原審卷第九十頁至第九十三頁）等語甚詳，參照檢察官於
    九十六年十一月九日偵訊時會同被告及辯護人所勘驗九十六
    年七月二十一日晚間被告進出所居住新巨蛋大樓套房使用之
    電梯監視錄影內容，晚上七時三十三分五十四秒，蔣文良進
    入電梯，七時三十五分十九秒，蔣文良出電梯，七時三十七
    分四秒被告進入電梯，七時三十八分六秒，被告出電梯，晚
    上八時三分八秒，蔣文良進入電梯等畫面，有勘驗筆錄及翻
    拍照片（同前偵查卷第一九八頁、第二○六頁至第二○八頁
    ）可憑，與證人蔣文良上述九十六年七月二十一日前往上址
    之情節相符，且被告於同審判期日，經原審訊問對於證人蔣
    文良之證詞有何意見時，被告係表示沒有意見（原審卷第九
    十六頁），又前往東京巨蛋大樓前逮捕被告之新莊分局員警
    即證人徐志偉亦證稱：「（民生有無丙○○的日常用品？）
    沒有很多，只有幾件衣服是丙○○的衣服，丙○○的拖鞋也
    在民生路…有二個袋子是女生的衣服…」（九十六年十月十
    一日偵查筆錄，同前偵查卷第一六八頁）等，堪認上址確為
    被告居住處所，所辯係「偉仔」或綽號「小蔣」蔣文良居住
    處所之詞，並不足採。
  警方自被告攜帶之背包查扣之海洛因五包，分別淨重二十九
    點八八公克、零點九公克、零點八八公克、零點五三公克、
    零點六八公克，依被告供稱係查獲當日購買取得（九十八年
    二月十九日本院審判筆錄第十三頁），前揭查扣之海洛因五
    包，與在上址套房查扣之海洛因一包，淨重七十三點七四公
    克，純度均為百分之五十九點一三，有法務部調查局九十六
    年八月二十七日調科壹字第○九六二三○六三九二○號鑑定
    書（同前偵查卷第九十九頁）可稽，而被告確有居住在上址
    套房，已詳如前述，足證在該套房查扣之海洛因亦係屬被告
    所有，且係與前揭五包海洛因，為被告查獲當日同時購得。
    由於扣案之海洛因淨重達一○六點六一公克，依被告警詢所
    述市價一克一萬元計算（同前偵查卷第三十三頁），市價達
    一百零六萬餘元，重量方面，除足供被告自用外，若再用以
    轉賣賺取價差，已屬綽綽有餘，而且，據被告供稱每次吸食
    之量為零點二公克、零點三公克，至少可供施用三百五十五
    點三七次（四捨五入），其雖供稱每日施用好幾次海洛因，
    然由被告為警逮捕後所採取之尿液僅呈甲基安非他命陽性反
    應，嗎啡係陰性反應，此有台北縣政府警察局新莊分局偵辦
    毒品案件被移送者姓名及代碼對照表、台灣檢驗科技股份有
    限公司濫用藥物尿液檢驗報告（同前偵查卷第一○七頁、第
    一○八頁）在卷可稽，可知被告在被查獲前二十六小時未施
    用海洛因，所指一天施用好幾次顯非真實，是依每日施用一
    次計算，前揭扣案之海洛因，可施用達三百五十五點三七日
    ，近一年之久，再參以台灣地區屬海島型氣候，氣溫潮濕，
    海洛因又係容易受潮之物品，一旦受潮即損壞而不堪使用，
    被告月薪約五萬元（九十六年七月二十二日警詢筆錄，同前
    偵查卷第三十四頁），卻花用上百萬元，購買可供施用將近
    一年之量之海洛因囤放，實有違常理而殊難想像。
  至被告雖稱九十六年七月二十一日晚間八時二十分許為警逮
    捕時，警方自其背包搜獲海洛因五包，分別淨重二十九點八
    八公克、零點九公克、零點八八公克、零點五三公克、零點
    六八公克，係其甫在樓上套房（二十二樓之八）購買取得，
    一下樓即遭警查獲，故而攜帶身上云云（九十八年二月十九
    日本院審判筆錄第十三頁），惟如前所述，台北縣板橋市○○路○段三二三號二十二樓之八套房係被告居住處所，被告
    辯稱在套房購買取得後下樓即被逮捕之詞，不足採信。此外
    ，一般施用第一級毒品海洛因之人，購得數量較多之海洛因
    後，衡諸常情，當會立即攜回平日居住處所妥為藏放，僅隨
    身攜帶可供當日施用之量外出，以避免遭警查緝扣案，被告
    卻於購得淨重達一○六點六一公克海洛因後，攜帶五包海洛
    因，該五包海洛因，除四包各包之數量較少，另一包重達二
    十九點八八公克，非僅供當日施用之量，並連同可供分裝販
    賣用之分裝袋六十個、電子秤一個，一併隨身攜帶外出，顯
    然不合常理，由此足見，被告攜帶該五包海洛因外出，係伺
    機售牟利至明。
  (3)按販賣海洛因係政府嚴予查緝之違法行為，且海洛因可任意
    分裝或增減其分量，而每次買賣之價量，亦隨時隨雙方關係
    之深淺、當時之資力、需求程度及對行情之認知等因素，機
    動的調整，因之販賣之利得，除經坦承犯行，或帳冊價量均
    記載明確外，委難察得實情，是縱未確切查得販賣賺取之實
    際差價，但除別有事證，足認係按同一價格轉讓，確未牟利
    之情形外，尚難執此認非法販賣之事證有所不足，致知過坦
    承者難辭重典，飾詞否認者反得逞僥倖，而失情理之平；且
    海洛因價格不低，取得不易，凡為販賣之不法勾當者，苟無
    利可圖，應無甘冒被查緝法辦重刑之危險，平白無端義務為
    該買賣之工作，是其販入之價格必較售出之價格低廉，而有
    從中賺取買賣差價牟利之意圖，應屬符合論理法則且不違背
    社會通常經驗之合理判斷。
  (四)綜上所述，本件被告上開犯行均已明確，應依法論科。
三、關於事實欄二、被告受「金董」委託保管藏放具殺傷力之改
    造手槍、非制式子彈，核被告所為係犯槍砲彈藥刀械管制條
    例第八條第四項之未經許可寄藏可發射子彈具有殺傷力之改
    造槍枝罪、同條例第十二條第四項之未經許可寄藏子彈罪。
    公訴意旨認係犯持有具殺傷力之槍枝罪及持有具殺傷力之子
    彈罪，尚有未洽，惟基本社會事實相同，本院自得變更其起
    訴法條。被告所犯上開寄藏改造槍枝、非制式子彈二罪，係
    一行為觸犯數罪名之想像競合犯，應從一重之寄藏改造槍枝
    罪論處；而寄藏之繼續為行為之繼續，被告寄藏上開槍、彈
    之時間，已繼續至九十六年七月二十一日為警查獲止，無新
    舊法比較適用之問題，逕以現行槍砲彈藥刀械管制條例及刑
    法之規定適用即可。又被告於九十六年七月二十一日晚間八
    時二十分許，因涉犯嫌販賣第二級毒品予乙○○為新莊分局
    員警逮捕，在新莊分局員警尚不知其寄藏持有槍枝、子彈前
    ，主動告知警察，並電話通知蔣文良將其所寄放裝有槍枝、
    子彈之外套塑膠袋之布包拿回新巨蛋大樓二十二樓之八其所
    居住之套房後，被告帶同警察前往其所居住之上址套房取槍
    、彈，報繳其寄藏持有之全部槍彈等情，均詳如前述，合於
    槍砲彈藥刀械管制條例第十八條第一項前段關於自首並報繳
    其持有之全部槍彈者，減輕或免除其刑之規定，本院審酌被
    告嗣於偵查、原審否認寄藏槍枝、子彈犯行，尚無從免除其
    刑，僅依該條規定減輕其刑。關於事實欄二，被告販賣甲
    基安非他命予乙○○既遂一次，核被告此部所為係犯毒品危
    害防制條例第四條第二項之販賣第二級毒品既遂罪，被告販
    賣第二級毒品前持有第二級毒品之低度行為，為販賣第二級
    毒品之高度行為所吸收，不另論罪；按販賣毒品罪，不以
    販入之後，復行賣出為必要，只須意圖營利而販入或賣出，
    有一於此，犯罪即應成立（參照最高法院九十二年度台上字
    第七○四六號判決意旨、九十四年度台上字第三六七七號判
    決意旨）。查被告於查獲前當日，在台灣地區境內不詳處所
    ，以不詳價格，向不詳姓名之人販入第一級毒品海洛因六包
    （合計淨重一○六點六一公克），欲轉賣以賺取價差，牟取
    不法利益，是其自係基於營利之意圖而販入第一級毒品海洛
    因，是核被告所為，係犯毒品危害防制條例第四條第一項販
    賣第一級毒品罪，被告既係意圖營利而販入第一級毒品海洛
    因，已該當販賣第一級毒品之犯行，公訴意旨認被告此部分
    所為係犯同條例第五條第一項之意圖販賣而持有第一級毒品
    罪嫌，容有未洽，惟因起訴之社會基本事實既屬相同，爰依
    法變更公訴意旨所引應適用之法條；而被告意圖營利販入海
    洛因，因而持有，其持有海洛因之低度行為，為意圖營利販
    入海洛因之高度行為所吸收，不另論罪。被告所犯寄藏具殺
    傷力槍枝罪、販賣第二級毒品罪、販賣第一級毒品罪，犯意
    各別，行為互殊，應分論併罰。又被告販賣海洛因部分，所
    涉及毒品數量，與大盤、中盤動輒上公斤或上百萬者有別，
    且尚未出售即被查獲，衡酌其情節，顯與中盤、大盤之毒梟
    有別，縱量以該罪之最低度刑即無期徒刑，亦不免顯然過重
    之情輕法重之慮，客觀上確有堪予憫恕之情形，依刑法第五
    十九條規定，酌量減輕其刑。
四、撤銷改判部分：
  (一)原審認被告罪證明確，予以論罪科刑，固非無見。惟查，(1)
    被告受「金董」委託保管藏放具殺傷力之改造手槍、非制式
    子彈，已詳如前述，被告所為係犯槍砲彈藥刀械管制條例第
    八條第四項之未經許可寄藏可發射子彈具有殺傷力之改造槍
    枝罪、同條例第十二條第四項之未經許可寄藏子彈罪，原審
    認被告係犯持有具殺傷力之槍枝罪及持有具殺傷力之子彈罪
    ，尚有未洽；(2)被告於新莊分局員警尚不知其寄藏持有槍枝
    、子彈前，主動告知警察，並報繳其寄藏持有之全部槍彈，
    亦詳如前述，合於槍砲彈藥刀械管制條例第十八條第一項前
    段關於自首並報繳其持有之全部槍彈者，減輕或免除其刑之
    規定，原審不予審酌適用該條規定減輕或免除被告刑期，亦
    有未洽；(3)被告於九十六年七月二十一日晚間八時二十分許
    為警查獲時，雖自所背之背包起出甲基安非他命六包、電子
    秤一個、分裝袋六十個、現金十萬元，及在台北縣板橋市○○路○段三二三號二十二樓之八套房查扣分裝袋四百五十五
    個，惟依卷內證據，尚無法證明前揭扣案之甲基安非他命、
    電子秤、分裝袋，係被告於九十六年七月十四日晚間十一時
    許，販賣甲基安非他命予乙○○，而持用之毒品，及供分裝
    販賣予乙○○之甲基安非他命所用或預備之物，亦無證據證
    明乙○○交付之價金三萬三千元係混同在扣案之十萬元內，
    原審於諭知被告販賣第二級毒品罪刑後，同時諭知沒收銷燬
    扣案之甲基安非他命六包，諭知沒收電子秤一個、分裝袋五
    百十五個，及就扣案之現金諭部沒收三萬三千元，即有未洽
    ；另扣案之行動電話機一具（含0000000000行動
    電話門號卡一張），雖係被告之妻黃佩玲（現更名為黃羿柔
    ）名義申請，惟係被告所有持用一節，已據被告供明在卷（
    同前偵查卷第八十九頁），為被告持以與乙○○聯絡販賣甲
    基安非他命，亦據證人乙○○陳述甚詳（同前偵查卷第三十
    九頁），屬被告所有供販賣第二級毒品所用之物，原審未依
    毒品危害防制條例第十九條第一項規定宣告沒收，亦有未洽
    ；(4)如前所述，被告在台灣地區境內不詳處所，以不詳價格
    ，向不詳姓名之人販入第一級毒品海洛因六包（合計淨重一
    ○六點六一公克），欲轉賣以賺取價差，牟取不法利益，是
    其自係基於營利之意圖而販入海洛因，核被告所為係犯毒品
    危害防制條例第四條第一項販賣第一級毒品罪，原審認被告
    係犯毒品危害防制條例第十一條第一項之持有第一級毒品罪
    ，即有未合。檢察官上訴意旨認被告持有扣案之海洛因，係
    意圖販賣而持有，係犯毒品危害防制條例第五條第一項之意
    圖販賣持有第一級毒品罪，指摘原判決此部分不當，雖有未
    洽；被告上訴意旨，關於寄藏槍枝、子彈部分，主張其係自
    首，並報繳全部槍枝、子彈，原審判決未依槍砲彈藥刀械管
    制條例第十八條第一項前段減輕或免除其刑有違誤，為有理
    由，關於販賣第二級毒品、販賣第一級毒品部分，上訴否認
    犯行，指摘原判決違誤，此部分即無理由，惟原判決既有上
    述可議之處，自應由本院全部撤銷改判。
  (二)本院審酌被告受託代藏槍枝、子彈，值此槍彈氾濫之際，所
    為對社會治安造成高度風險、所持有槍彈之數量不多且主動
    交出、被告販賣第二級毒品甲基安非他命予他人牟利，戕害
    國民身心健康甚鉅，及意圖販賣而販入第一級毒品海洛因影
    響社會秩序，誘發潛在暴力財產犯罪之危機，對社會治安造
    成危害，及斟酌其犯罪之動機、販賣第二級毒品之次數一次
    與販賣所得價金三萬三千元、所販入之第一級毒品海洛因，
    尚未出售即被查獲，以及於本院坦認有寄藏槍枝、子彈犯行
    ，否認有販賣第二級毒品、販賣第一級毒品犯行等一切情狀
    ，關於寄藏槍枝、子彈部分，量處有期徒刑二年，併科罰金
    新台幣三萬元，及諭知以一千元折算一日之易服勞役折算標
    準，扣案之仿ＢＥＲＴＴＡ廠八四型半自動手槍製造，經換
    裝土造金屬槍管改造成具有殺傷力手槍一支（槍枝管制編號
    ：0000000000號，含彈匣一個）及具殺傷力非制
    式子彈一顆（另一顆已試射擊發，剩餘彈殼、彈頭，不再具
    有子彈功能，已非違禁物），係違禁物，依刑法第三十八條
    第一項第一款規定宣告沒收；關於販賣第二級毒品部分，量
    處有期徒刑七年六月，扣案之行動電話機一具（含0000
    000000行動電話門號卡一張），係被告以其妻妻黃佩
    玲（現更名為黃羿柔）名義申請所有持用一節，已據被告供
    明在卷（同前偵查卷第八十九頁），因係被告持以與乙○○
    聯絡販賣甲基安非他命，亦據證人乙○○陳述甚詳（同前偵
    查卷第三十九頁），屬被告所有供販賣第二級毒品所用之物
    ，依毒品危害防制條例第十九條第一項規定宣告沒收，被告
    販賣第二級毒品甲基安非他命予乙○○而取得之三萬三千元
    ，為犯毒品危害防制條例第四條第二項之犯罪所得，則依毒
    品危害防制條例第十九條第一項前段宣告沒收，因未扣案，
    如全部或一部不能沒收時，則以其財產抵償之；關於販賣第
    一級毒品部分，量處有期徒刑十五年二月，扣案之海洛因六
    包（淨重一○六點六一公克），為被告基於販賣營利之犯意
    而販入，係違犯毒品危害防制條例第四條第一項之罪而持有
    之第一級毒品，依毒品危害防制條例第十八條第一項前段，
    均沒收銷燬，扣案之電子秤一個、分裝袋五百十五個、壓碎
    海洛因用之滾筒一個、分裝匙三支，均係被告所有，預備用
    以分裝販賣海洛因，依刑法第三十八條第一項第二款規定宣
    告沒收。並就有期徒刑部分，定應執行有期二十年，併科罰
    金新台幣三萬元，及諭知以一千元折算一日之易服勞役折算
    標準，扣案之海洛因六包（淨重一○六點六一公克），均沒
    收銷燬，扣案之仿ＢＥＲＴＴＡ廠八四型半自動手槍製造，
    經換裝土造金屬槍管改造成具有殺傷力手槍一支（槍枝管制
    編號：0000000000號，含彈匣一個）及具殺傷力
    非制式子彈一顆（另一顆已試射擊發，剩餘彈殼、彈頭，不
    再具有子彈功能，已非違禁物）、電子秤一個、分裝袋五百
    十五個、壓碎海洛因用之滾筒一個、分裝匙三支及未扣案之
    販賣第二級毒品所得三萬三千元，均沒收，未扣案之販賣第
    二級毒品所得三萬三千元，如全部或一部不能沒收時，則以
    其財產抵償之。其餘扣案之甲基安非他命六包（分別淨重十
    四點四公克、五點零八公克、三點二六公克、一點八九公克
    、零點九七公克、零點二二公克，計淨重二十五點八二公克
    ，此部分未經原審判決），無證據證明與被告販賣甲基安非
    他命予乙○○之犯行有關，不諭知沒收銷燬，扣案之玻璃吸
    食器一個、記帳單一本又六張、現金十萬元、登錄警用偵防
    車車牌號碼單一張，無證據證明與本案各犯罪有關，亦均不
    諭知沒收。
據上論斷，應依刑事訴訟法第三百六十九條第一項前段、第三百
六十四條、第二百九十九條第一項前段、第三百條、槍砲彈藥刀
械管制條例第八條第四項、第十二條第四項、第十八條第一項前
段、毒品危害防制條例第四條第一項、第二項、第十八條第一項
前段、第十九條第一項、刑法第十一條前段、第五十五條、第五
十九條、第四十二條第三項、第五十一條第五款、第三十八條第
一項第一、第二款，判決如主文。
本案經檢察官劉異海到庭執行職務。
中    華    民    國    98    年    3     月    12    日
                  刑事第十三庭審判長法  官   曾德水
                                    法  官   趙文卿
                                    法  官   林婷立
以上正本證明與原本無異。
如不服本判決，應於收受送達後10日內向本院提出上訴書狀，其
未敘述上訴之理由者並得於提起上訴後10日內向本院補提理由書
（均須按他造當事人之人數附繕本）「切勿逕送上級法院」。
                                    書記官   王增華
中    華    民    國    98    年    3     月    18    日
附錄本案論罪科刑法條全文：
槍砲彈藥刀械管制條例第八條：
未經許可，製造、販賣或運輸鋼筆槍、瓦斯槍、麻醉槍、獵槍、
空氣槍或第四條第一項第一款所定其他可發射金屬或子彈具有殺
傷力之各式槍砲者，處無期徒刑或五年以上有期徒刑，併科新臺
幣一千萬元以下罰金。
未經許可，轉讓、出租或出借前項所列槍枝者，處五年以上有期
徒刑，併科新臺幣一千萬元以下罰金。
意圖供自己或他人犯罪之用，而犯前二項之罪者，處無期徒刑或
七年以上有期徒刑，併科新臺幣一千萬元以下罰金。
未經許可，持有、寄藏或意圖販賣而陳列第 1 項所列槍枝者，處
三年以上十年以下有期徒刑，併科新臺幣七百萬元以下罰金。
第一項至第三項之未遂犯罰之。
槍砲彈藥刀械管制條例第十二條：
未經許可，製造、販賣或運輸子彈者，處一年以上七年以下有期
徒刑，併科新台幣五百萬元以下罰金。
未經許可，轉讓、出租或出借子彈者，處六月以上五年以下有期
徒刑，併科新台幣三百萬元以下罰金。
意圖供自己或他人犯罪之用，而犯前二項之罪者，處三年以上十
年以下有期徒刑，併科新台幣七百萬元以下罰金。
未經許可，持有、寄藏或意圖販賣而陳列子彈者，處五年以下有
期徒刑，併科新台幣三百萬元以下罰金。
第一項至第三項之未遂犯罰之。
毒品危害防制條例第四條
製造、運輸、販賣第一級毒品者，處死刑或無期徒刑；處無期徒
刑者，得併科新臺幣一千萬元以下罰金。
製造、運輸、販賣第二級毒品者，處無期徒刑或七年以上有期徒
刑，得併科新臺幣七百萬元以下罰金。
製造、運輸、販賣第三級毒品者，處五年以上有期徒刑，得併科
新臺幣五百萬元以下罰金。
製造、運輸、販賣第四級毒品者，處三年以上十年以下有期徒刑
，得併科新臺幣三百萬元以下罰金。
製造、運輸、販賣專供製造或施用毒品之器具者，處一年以上七
年以下有期徒刑，得併科新臺幣一百萬元以下罰金。
前五項之未遂犯罰之。


司法院資訊處製作；財團法人民間司法改革基金會備份。
